【裁判字號】    97,易,190
【裁判日期】    970610
【裁判案由】    竊盜
【裁判全文】
臺灣宜蘭地方法院刑事判決               97年度易字第190號
公  訴  人  臺灣宜蘭地方法院檢察署檢察官
被      告  甲○○
上列被告因竊盜案件，經檢察官提起公訴（97年度偵字第1152號）
，本院判決如下：
    主  文
甲○○犯竊盜罪，處有期徒刑貳月，如易科罰金，以新台幣壹仟
元折算壹日。
    事  實
一、甲○○意圖為為自己不法之所有，於民國97年3月15日凌晨3
    時35分許，在宜蘭縣羅東鎮○○路與南昌街口，徒手竊取丙
    ○○放置於車牌號碼P6W-767號機車車頭內側置物箱內之女
    用襪子2雙、運動護手套1個、仙牌茶葉包4包、打火機1個、
    水果刀1把後，適為巡邏員警發現後逮捕。
二、案經宜蘭縣政府警察局羅東分局報請臺灣宜蘭地方法院檢察
    署檢察官偵查起訴。
    理  由
一、訊據被告甲○○固坦承於前開時、地，在被害人丙○○之車
    牌號碼P6W-767號機車旁撿拾物品等情不諱，惟矢口否認有
    竊取上開物品，並辯稱：伊是看到機車旁邊地上有散落的物
    品，要把物品撿起來時被警察看到，就認為伊有偷東西，伊
    沒有要偷東西，只是把東西從地上撿起來云云。經查：
  (一)本件被告為警查獲時，扣得之女用襪子2雙、運動護手套1
    個、仙牌茶葉包4包、打火機1個、水果刀1把等物，均係被
    害人丙○○所有放置於車牌號碼P6W-767號機車車頭內側置
    物箱內等情，業據被害人丙○○於警訊中證述在卷（參見警
    卷第7至9頁97年3月15日警訊筆錄），並有被害人丙○○出
    具之贓物認領保管單1紙，及現場與查獲物品照片12幀在卷
    可佐。
  (二)本件查獲之過程，依證人李健廣警員於本院審理中結證稱：
    他們巡邏時看到被告在聖母醫院對面的羅東國小圍牆旁邊停
    放的1排機車，被告在拉機車椅墊要打開置物箱，伊先盤查
    被告，但被告身上沒有東西，他們就先離開，他們認為被告
    可能會再偷，就躲在旁邊的1個轎車旁，被告還是沿那排機
    車走，一面一一拉機車椅墊，後來看到被告在1輛機車車頭
    下方的置物箱內拿東西，從置物箱拿東西出來，再把東西放
    在地上在找，伊與范警員就上前，伊抓被告的手，被告拿女
    生的襪子、茶葉包、水果刀、護手套、打火機，他們就在現
    場拍照等語（參見本院卷第26頁97年5月27日審判筆錄）；
    及證人乙○○○○於審理中亦結證稱：他們巡邏到博愛醫院
    對面人行道，發現被告鬼鬼祟祟在那邊走，他們躲在車子後
    面，發現被告在被害人機車車頭下方置物箱翻東西，把東西
    拿出來後放在地上，並且撿起來拿在手上，他們上前問被告
    做什麼，被告說在撿東西，伊看到被告拿被害人褲襪、茶葉
    包等東西等語（參見本院卷第27頁97年5月27日審判筆錄）
    。依證人李健廣、乙○○○○2人證述，均一致證稱被告將
    被害人機車置物箱物品取出，放置於地上逐一檢視等情。被
    告辯稱僅係撿拾他人物品云云，要屬卸責之詞，而不足採，
    其竊盜犯行堪以認定，應依法論科。
二、核被告所為，係犯刑法第320條第1項竊盜罪。爰審酌被告犯
    罪之目的、手段、竊得財物之價值，及犯罪後之態度等一切
    情狀，量處如主文所示之刑，並諭知易科罰金之折算標準，
    以示懲儆。
據上論斷，應依刑事訴訟法第299條第1項前段，刑法第320條第
1項，第41條第1項前段，刑法施行法第1條之1第1項、第2項前段
，判決如主文。
本案經檢察官賴淑萍到庭執行職務
中    華    民    國    97    年    6     月    10    日
                  刑事第四庭法  官  辜漢忠
以上正本證明與原本無異。
如不服本判決應於收受本判決後10日內向本院提出上訴書狀，並
應敘述具體理由。若未敘述理由者，應於上訴期間屆滿後20日內
向本院補提理由書狀(均須按他造當事人之人數附繕本)。
                            書記官  許麗汝
中    華    民    國    97    年    6     月    11    日
附錄本案論罪科刑法條：
刑法第320條第1項
意圖為自己或第三人不法之所有，而竊取他人之動產者，為竊盜
罪，處5年以下有期徒刑、拘役或5百元以下罰金。


司法院資訊處製作；財團法人民間司法改革基金會備份。
